# 关于新金融工具准则实施的预期信用损失的问题

提问人：luohongcheng 时间：2020-01-05 09:24:07
请教陈版，
1.关于逾期的确定
（ 1 ）客户单位在销售合同中约定的收款日期有长有短，有时对于同一客户，其不同批号的销售的收款日期也不尽相同，也有部分销售合同未约定收款日期，
（ 2 ）客户子公司经营行业与客户不一致，收款日期与客户的收款日期不相同
（ 3 ）请问这种情况下，可否采用一个最具代表性（根据历史经验）的日期（如 30 天）作为集团内应收款是否逾期的标准，（虽然约定 30 天收款日期的合同样本并不足全部合同的一半），或者应当如何采用其他方法确定？
2.关于账龄分布
是否必须按照“账期以内”，“超账期 90 天”，“超账期90-365天”，“超账期1-2年”，“超账期2-3年”，“超账期 3 年以上”的形式作为账龄分布的各个阶段，还是账龄分布的各个阶段由企业自己决定？（如设置超账期 30 天）个人认为不同账龄分布，计算出的结果千差万别，对利润影响巨大，应如何斟酌？
3.关于账龄法
新准则下，能否不按照迁徙率计算方法，仍按账龄分析法 作为计提坏账的基础？

回答人：chenyiwei
1 、是否逾期应根据每一个具体的债权合同条款和实际情况确定，不可能制定一个全集团范围内的通用标准。
2 、你说的情况是实务中可能较常见的方式之一，但不是唯一可接受的方式。这种情况下，应根据历史上对逾期应收账款回收情况的历史数据的分析并结合前瞻性信息调整，考虑如何划分逾期账龄才能体现格账龄段的信用风险水平的实质差异。
3 、实务中这类案例不少，可参考已公告的上市公司定期报告，并留意即将公布的 2019 年年报。